【裁判字號】    97,抗,873
【裁判日期】    970829
【裁判案由】    聲明異議
【裁判全文】
臺灣高等法院刑事裁定                   97年度抗字第873號
抗  告  人
即  受刑人  甲○○
                    （現於臺灣桃園監獄執行中）
上列抗告人因聲明異議案件，不服臺灣士林地方法院中華民國97
年6月20日裁定（97年度聲字第689號），提起抗告，本院裁定如
下：
    主  文
抗告駁回。
    理  由
一、按抗告期間，除有特別規定外，為5 日，自送達裁定後起算
    ；原審法院認為抗告不合法律上之程式或法律上不應准許，
    或其抗告權已經喪失者，應以裁定駁回之，刑事訴訟法第40
    6 條前段、第408 條第1 項前段分別定有明文。又在監獄或
    看守所之被告，於抗告期間內向監所長官提出抗告書狀者，
    視為抗告期間內之抗告，此觀同法第419 條準用第351 條第
    1 項規定即明。而監所與法院間無在途期間可言，是抗告人
    在監獄或看守所，如向該監所長官提出抗告書狀，因不生扣
    除在途期間之問題，故必在抗告期間內提出者，始可視為抗
    告期間內之抗告；如逾期始向該監所長官提出抗告書狀，即
    不得視為抗告期間內之抗告，雖監所長官即日將抗告書狀轉
    送法院收文，因無扣除在途期間之可言，其抗告仍屬已經逾
    期（最高法院86年度台抗字第80號裁定意旨參照）。
二、原法院裁定以：經查，本件抗告人對檢察官不准易科罰金之
    執行處分聲明異議，經本院裁定駁回異議，並於民國（下同
    ）97年6月11日送達該裁定正本予抗告人，有送達證書1紙附
    卷可稽（本院卷第64頁），揆諸首揭說明，此項抗告期間，
    應自送達裁定正本之翌日即97年6月12日起算，計至同年6月
    16日止，5日抗告期間即已屆滿，乃抗告人遲至97年6月17日
    始向監所長官提起抗告，有抗告狀末頁上臺灣桃園監獄收狀
    章戳為憑，顯已逾法定抗告期間，其抗告自非合法，應予駁
    回。經核尚無不合。
三、本件抗告意旨略以：原抗告五日之期間適遇2日例假日，因
    而順延2天提出抗告，抗告人之遞狀時間是在97年6月16日上
    午送交監所審查，次日才送交法院，抗告人自認無逾越之情
    形云云；並提出「臺灣桃園監獄遞送收容人訴訟書狀收據」
    1紙為證。惟查，抗告人不服原法院駁回「抗告人對檢察官
    不准易科罰金執行處分聲明異議」裁定，而向臺灣桃園監獄
    提出抗告狀之時間係「97年6月17日09時00分」乙節，有抗
    告狀上由承辦人張文龍記載之收狀日期（見原法院卷第67頁
    ），及抗告人所提出「臺灣桃園監獄遞送收容人訴訟書狀收
    據」上記載之監所接受書狀日期（見本院卷抗告狀證物）在
    卷可稽。抗告意旨所指：抗告人之遞狀時間是在97年6月16
    日上午送交監所等語，尚無依據。抗告意旨執前詞指摘原法
    院裁定不當，並無理由，應予駁回。
四、據上論結，應依刑事訴訟法第412條，裁定如主文。
中    華    民    國    97    年    8     月    29    日
                  刑事第十庭    審判長法  官 楊炳禎
                                      法  官 朱光仁
                                      法  官 陳博志
以上正本證明與原本無異。
如不服本裁定，應於收受送達後五日內向本院提出抗告狀。
                                      書記官 陳嘉文
中    華    民    國    97    年    9     月    1     日


司法院資訊處製作；財團法人民間司法改革基金會備份。
